【裁判字號】    92,交易,308
【裁判日期】    921030
【裁判案由】    公共危險等
【裁判全文】
臺灣桃園地方法院刑事判決                        九十二年度交易字第三八號
    公  訴  人  臺灣桃園地方法院檢察署檢察官
    被      告  乙○○
右列被告因公共危險等案件，經檢察官提起公訴（九十二年度偵字第六六七一號），
本院判決如左︰
    主  文
乙○○服用酒類，不能安全駕駛動力交通工具而駕駛，處拘役肆拾日，如易科罰金，
以佰元折算壹日。
    事  實
一、乙○○明知汽車駕駛人服用酒類後不能安全駕駛動力交通工具者，不得駕車，竟
    於民國九十二年四月五日下午六時許，在其僱主位於桃園縣八德市住處飲用啤酒
    二瓶，迄至同日晚間七時許，其明知飲用逾量，已達不能安全駕駛動力交通工具
    之狀態，詎仍駕駛車號為九Ｎ—六九００號自小客車自上址離開返家，並沿桃園
    縣桃園市○○路○段由南往北行駛，於同日晚上七時四十分許，於行經桃園縣桃
    園市○○路○段與國鼎一街路口時，原應注意汽車行駛至交岔路口時應遵守燈光
    號誌，而依當時情況，並無不能注意之情事，卻因飲酒過量致其注意力、判斷力
    、操控車輛之能力均劣於平時，於欲進入該交岔路口前約二、三十公尺時已見其
    前方交通號誌已變為黃燈，仍不顧燈光號誌隨即變換為紅燈而貿然闖越，適有丙
    ○○駕駛車號Ｇ八—九九一０號自小客車旁載其妻甲○○，沿國鼎一街由西往東
    方向行駛，見前方路口綠燈欲左轉國際路時，遭乙○○駕車撞擊其車之右前輪，
    甲○○因而受有頭部外傷併頭皮下血腫、右肩右膝挫瘀傷等傷害（過失傷害部分
    業據撤回告訴），經到場處理警員對乙○○以酒精測試器測得呼氣酒精濃度值高
    達每公升０‧五九毫克，始知上情。
二、案經甲○○之夫丙○○訴由桃園縣警察局桃園分局報告臺灣桃園地方法院檢察署
    檢察官偵查起訴。
    理  由
一、訊據被告乙○○就右揭犯罪事實坦承不諱，核與告訴人丙○○迭於警詢及本院審
    理中指述情節相符，並有證人及當場在場處理車禍之警員陳永儒於本院審理中證
    述明確，另有呼氣酒精濃度測試表、桃園縣警察局桃園分局龍安派出所偵辦公共
    危險罪酒精測試前後對照表、刑法第一百八十五條之三案件觀察紀錄表、桃園縣
    警察局道路交通事故調查報告表(一)、(二)、行政院衛生署桃園醫院診斷證明書各一
    紙，車禍現場照片共六紙在卷可證。又依照交通部運輸研究所七十九年八月對駕
    駛人行為之研究（酒醉駕車對駕駛行為之分析研究）指出，吐氣每公升酒精含量
    零點二五mg等於血液中酒精濃度（Blood Alcohol Concentration簡稱BAC）百分
    之零點零五（亦即每100ml血液中含50mg酒精），而（1）BAC到達百分之零點零
    三至百分之零點零五時，對駕駛能力之影響為：多數駕駛人心境逐漸變幻不定、
    視覺與反應靈敏性減弱、對速度及距離的判斷力差。對心理行為之影響為：觀察
    力逐漸欠缺、心情漸趨輕鬆、自信心增加、多話、精神狀態處於陶醉感。（2）
    BAC到達百分之零點零五至百分之零點零八時，對駕駛能力之影響為：反應遲鈍
    、駕駛能力受損、遲而不決或決而不行。對心理行為之影響為：情緒鬆弛、感情
    與行為趨向誇張、肌肉不協調、精神處於興奮狀態。（3）BAC到達百分之零點零
    八至百分之零點一五時，對駕駛能力之影響為：判斷力嚴重受到影響、體能與精
    神協調受損、駕駛之體能困難增加。對心理行為之影響為：產生情緒異常現象、
    步伐不平穩、言語不清、反應惡劣、記憶及判斷力受損、精神處於錯亂狀態。（
    4）BAC超過百分之零點一五，對駕駛能力之影響為：視線搖晃、駕駛已進入恍惚
    狀態、判斷及理解遭到扭曲、駕駛不穩定。對心理行為之影響為：意識不明、嘔
    吐、站、走及講話困難、責任感喪失、精神處於麻痺狀態。而被告於肇事後同日
    晚上八時零五分許為警測試之結果，其呼氣酒精濃度高達每公升零點五九毫克，
    即BAC已高達百分之零點一一八等情，有被告呼氣酒精濃度測試表在卷足稽，則
    參照前揭研究報告，被告當時之駕駛能力已因飲酒而致判斷力嚴重受到影響、體
    能與精神協調受損、駕駛之體能困難增加之狀態。輔以被告於進入肇事路口前約
    二、三十公尺時已見其前方交通號誌已變為黃燈，仍不顧燈光號誌隨即變換為紅
    燈而貿然闖越，以致撞及告訴人闕興詔之車輛，並造成車上被害人甲○○受傷，
    顯見被告當時顯然已不能安全駕駛動力交通工具。是本件事證明確，被告犯行洵
    堪認定，應予論科。
二、核被告乙○○所為，係犯刑法第一百八十五條之三服用酒類，不能安全駕駛動力
    交通工具而駕駛罪。爰審酌被告此前並無前科，有臺灣高等法院被告全國前案記
    錄表一紙附卷可稽，素行良好，其於飲酒後，明知已達不能安全駕駛之狀態，卻
    仍執意駕駛車輛以致肇事，顯不尊重他人生命、財產安全，惟肇事後坦承犯行，
    且已與告訴人闕興詔達成民事和解，有卷附和解書一紙可資佐證等一切情狀，量
    處如主文所示之刑，並諭知易科罰金之折算標準。
據上論斷，應依刑事訴訟法第二百九十九條第一項前段，刑法第一百八十五條之三、
第四十一條第一項前段，罰金罰鍰提高標準條例第二條，判決如主文。
本案經檢察官林秀敏到庭執行職務。
中        華        民        國    九十二    年    十    月    三十    日
     臺灣桃園地方法院交通法庭
                                     審判長法  官  林 恆 吉
                                           法  官  林 曉 芳
                                           法  官  劉 秀 君
右正本證明與原本無異。
如不服本判決，應於判決送達後十日內向本院提出上訴狀( 應附繕本 )，上訴於臺灣
高等法院。
                                           書記官  邱 仲 騏
中        華        民        國    九十二    年    十    月    三十    日
中華民國刑法第一百八十五條之三
服用毒品、麻醉藥品、酒類或其他相類之物，不能安全駕駛動力交通工具而駕駛者，
處一年以下有期徒刑、拘役或三萬元以下罰金。


司法院資訊處製作；財團法人民間司法改革基金會備份。
